【裁判字號】    91,交訴,128
【裁判日期】    920307
【裁判案由】    公共危險等
【裁判全文】
臺灣板橋地方法院刑事判決                        九十一年度交訴字第一二八號
    公  訴  人  臺灣板橋地方法院檢察署檢察官
    被      告  乙○○
右列被告因公共危險等案件，經檢察官提起公訴（九十一年度偵字第一五五八０號、
第一八六三一號），本院判決如左：
    主  文
乙○○因過失傷害人之身體，處有期徒刑肆月，如易科罰金，以參佰元折算壹日。又
駕駛動力交通工具肇事，致人受傷而逃逸，處有期徒刑陸月，如易科罰金，以參佰元
折算壹日。應執行有期徒刑玖月，如易科罰金，以參佰元折算壹日。緩刑肆年。
    事  實
一、乙○○於民國九十年九月十日四時許，駕駛車號ＪＦ－０五五一號自用小客車，
    沿臺北縣泰山鄉○○路欲左轉新五路往五股方向行駛，行經臺北縣泰山鄉○○路
    與新五路口時，其明知汽車行駛至交叉路口，應遵守燈光號誌之指示，如無號誌
    ，則轉彎車應暫停讓直行車先行，且當時天氣晴朗，路面舖設柏油，乾燥無缺陷
    ，視距良好，並無不能注意之情形，乙○○竟未遵守前開交通規則，行經前開路
    口貿然左轉，適有甲○○騎乘車號Ｆ二Ｒ－一五五號重型機車後載丙○○（起訴
    書誤載為萬瓊玫），已由新五路經兩段式左轉至楓江路口後，正沿楓江路直行往
    泰山方向行駛，乙○○見狀閃避不及，而擦撞甲○○所駕駛之重型機車左側處，
    致甲○○受有左脛腓骨開放性骨折、丙○○受有左脛骨幹骨折之傷害。又乙○○
    明知其駕駛自用小客車肇事，致使甲○○、丙○○等二人受傷，對於甲○○等二
    人本應採取救護或其他必要之措施，同時應向警察機關報告，不得駛離，竟為逃
    避責任，駕車沿新五路往五股方向逃逸。經甲○○記下乙○○所駕駛之上開自用
    小客車車號，報警而循線查獲。
二、案經甲○○、丙○○訴由臺北縣政府警察局新莊分局報請臺灣板橋地方法院檢察
    署檢察官偵查起訴。
    理  由
一、訊據被告乙○○於警訊、偵查及本院訊問時對其於上述時、地駕車與告訴人甲○○所騎乘之機車發生擦撞，致告訴人甲○○、丙○○受傷等情坦承屬實，核與告
    訴人甲○○於警偵訊及本院訊問時、丙○○於警偵訊時指訴之情節相符，並有現
    場照片三十張及診斷證明書二紙在卷足憑。按汽車行經無號誌之交岔路口時，轉
    彎車應讓直行車先行，道路交通安全規則第一百零二條第六款定有明文。被告駕
    車自應注意上述道路交通安全規定，且彼時夜間有照明視距良好、路面乾燥無缺
    陷及障礙物，則依當時情狀，非無不能注意之情事，竟疏未注意以致肇事，致告
    訴人甲○○、丙○○受傷，被告應有過失，且其過失行為與告訴人等之傷害間，
    有相當之因果關係。
二、雖被告辯稱：伊並未駕車逃逸，僅係將車停放在旁邊，看到警察很緊張而沒有上
    前，但有跟著救護車到醫院云云。惟查，訊之告訴人甲○○於偵查中詳細指陳：
    被告撞到渠等後，有停下來，但沒下車，叫被告不要離開，但被告還是開車離開
    ，伊有記下車號，是路人報警，路人還說有人追但因被告車速太快追不到等語。
    又事發後，警方到達現場時，僅告訴人甲○○、丙○○及所騎乘之重型機車留在
    現場，並未發現被告及肇事之自用小客車，有承辦警員姜志聰報告書一份暨工作
    紀錄簿影本一紙及現場照片三十張存卷足參。況被告雖辯稱其肇事後係將車輛停
    放在路邊並未逃逸云云，惟其既不否認其肇事後並未下車出面對告訴人二人施以
    即時救護，以減輕傷害程度，亦未主動通知警員到場處理，僅於經路人所呼叫之
    救護車抵達救護告訴人後，始尾隨救護車至醫院等情，足徵被告於肇事後確曾有
    逃逸以規避責任之意圖無疑。是被告前開所辯實無足卸免其罪責。本件事證已臻
    明確，被告犯行堪以認定。
三、核被告乙○○所為，係犯刑法第二百八十四條第一項前段過失傷害及同法第一百
    八十五條之四駕駛動力交通工具肇事致人死傷而逃逸罪。又被告係一過失行為使
    告訴人二人受傷，而觸犯二個傷害罪名，為同種想像競合犯，應從一傷害告訴人
    甲○○情節較重之傷害罪處斷。被告所犯上開二罪間，犯意各別，罪名互異，應
    分論併罰。爰審酌被告係因一時失慮未及時對告訴人施以救護，然其於肇事翌日
    即前往醫院探視告訴人並自承犯行，此業經告訴人證實無訛，而被告素無前科，
    足徵其品行非惡、告訴人等所受之前開傷害非屬輕微，而被告雖已與告訴人甲○○調解成立，約定賠償告訴人新臺幣六十萬元（有台北縣新莊市調解委員會調解
    筆錄影本存卷可考），然被告迄今尚未給付分文、犯罪後坦承犯行態度尚稱良好
    等一切情狀，量處如主文所示之刑，併諭知易科罰金之折算標準，以資懲儆。又
    被告前未曾受有期徒刑以上刑之宣告，有臺灣高等法院被告全國前案紀錄表附卷
    可稽，其年輕智淺思慮欠周，偶罹刑典，事後已坦承犯行，深具悔意，經此刑之
    宣告後，應知警惕而無再犯之虞，本院因認暫不執行其刑為當，予以宣告緩刑四
    年，用啟自新。
據上論斷，應依刑事訴訟法第二百九十九條第一項前段，刑法第二百八十四條第一項
前段、第一百八十五條之四、第五十五條、第四十一條第一項前段、第二項、第五十
一條第五款、第七十四條第一款，罰金罰鍰提高標準條例第一條前段、第二條，判決
如主文。
本案經檢察官張慶林到庭執行職務。
中      華      民      國      九十二      年      三      月    七    日
                              臺灣板橋地方法院刑事第六庭
                                      法  官  林淑婷
右正本證明與原本無異
如不服本判決應於送達後十日內向本院提出上訴狀
                                      書記官  廖貞音
中      華      民      國      九十二      年      三      月    七    日
附錄本案論罪科刑法條全文：
中華民國刑法第一百八十五條之四
駕駛動力交通工具肇事，致人死傷而逃逸者，處六月以上五年以下有期徒刑。
中華民國刑法第二百八十四條第一項
因過失傷害人者，處六月以下有期徒刑、拘役或五百元以下罰金，致重傷者，處一年
以下有期徒刑、拘役或五百元以下罰金。


司法院資訊處製作；財團法人民間司法改革基金會備份。
